ACORDAO-COMPLETO-2383296

ACÓRDÃO DE RELAÇÃO

ACÓRDÃO DE RELAÇÃO 2584/2019 ATA 42/2019 - PLENÁRIO

Acórdão 2584/2019-TCU-Plenário
Os Ministros do Tribunal de Contas da União, reunidos em sessão do Plenário, ACORDAM, por unanimidade, com fundamento nos arts. 1º, inciso II, e 43, inciso I, da Lei 8.443/1992, c/c os arts. 143, 237, parágrafo único, e 250 do Regimento Interno, quanto ao processo a seguir relacionado, em conhecer da representação para considerá-la parcialmente procedente, acolher as razões de justificativas apresentadas e revogar, em consequência, a medida cautelar anteriormente deferida, de acordo com os pareceres emitidos nos autos, sem prejuízo de efetuar as determinações adiante especificadas:
1. Processo TC-Processo 005.451/2019-1 (REPRESENTAÇÃO) 
	1.1. Responsáveis: Adriana Alves Guimaraes (XXX.414.236-XX) ; Dagoberto Alves de Almeida (XXX.182.336-XX) ; Marcos Lucio Mota (XXX.521.056-XX) ; Sergio Miranda da Silva (XXX.711.747-XX) ; Wegh Assessoria e Logistica Internacional Ltda (65.494.742/0001-66) 
	1.2. Órgão/Entidade: Universidade Federal de Itajubá
	1.3. Relator: Ministro Benjamin Zymler
	1.4. Representante do Ministério Público: não atuou
	1.5. Unidade Técnica: Secretaria de Controle Externo de Aquisições Logísticas (Selog) .
	1.6. Representação legal: não há.
	1.7. Determinações:
	1.7.1. dar ciência à Universidade Federal de Itajubá, com fundamento no art. 7º da Resolução - TCU 265/2014, sobre as seguintes impropriedades, identificadas no Pregão Eletrônico 1/2019, para que sejam adotadas medidas internas com vistas à prevenção de ocorrências semelhantes:
	1.7.1.1. a despesa referente à taxa sindical (SDA) foi indevidamente afastada da possibilidade de ofertas dos licitantes por conta da divisão de itens adotada na referida licitação, com descumprimento do art. 23, § 1º, da Lei 8.666/1993, pelo fato de não ter sido licitada em separado das despesas acessórias, prejudicando potencialmente o objetivo de se obter a proposta mais vantajosa à administração, oriunda de possíveis lances que reduzissem não somente os honorários da pessoa jurídica contratada mas também da pessoa física do despachante aduaneiro vinculado à empresa, e infringindo os princípios da economicidade, previsto no art. 70, da Constituição Federal, e da competitividade, previsto no art. 3º, §1º, I, da referida Lei de Licitações;
	1.7.1.2. o planejamento para se contratar a prestação de serviços de despacho aduaneiro, sem tomar por base um amplo levantamento de mercado e sem justificativa da escolha do tipo de solução a contratar, em comparação com práticas já adotadas por outros entes na Administração Pública, tal como, por exemplo, a avaliação da viabilidade técnica de permitir lance também para o item de custo referente ao agenciamento e/ou transporte internacional de cargas via frete aéreo, implica transgressão ao disposto nos arts. 24, §§ 1º, 2º e 3º; e 30, da Instrução Normativa SEGES/MP 5/2017;
	1.7.2. dar ciência à Unifei, aos responsáveis ouvidos em audiência, à contratada e ao representante do inteiro teor da presente deliberação, encaminhando-lhes também cópia da manifestação da unidade técnica que fundamentou o presente acórdão; e
	1.7.3. arquivar os presentes autos, nos termos do art. 169, V, do Regimento Interno/TCU.

Universidade Federal de Itajubá

Adriana Alves Guimaraes (XXX.414.236-XX); Dagoberto Alves de Almeida (XXX.182.336-XX); Marcos Lucio Mota (XXX.521.056-XX); Sergio Miranda da Silva (XXX.711.747-XX); Wegh Assessoria e Logistica Internacional Ltda (65.494.742/0001-66)

BENJAMIN ZYMLER

não há.

Não atuou

REPRESENTAÇÃO (REPR)

Secretaria de Controle Externo de Aquisições Logísticas (Selog).